【裁判字號】    99,訴,155
【裁判日期】    990813
【裁判案由】    違反槍砲彈藥刀械管制條例
【裁判全文】
臺灣桃園地方法院刑事判決               99年度訴字第155號
公  訴  人  臺灣桃園地方法院檢察署檢察官
被      告  乙○○
指定辯護人  本院公護辯護人  甲○○
上列被告因違反槍砲彈藥刀械管制條例案件，經檢察官提起公訴
（99年度偵字第709 號），本院判決如下：
    主  文
乙○○未經許可持有可發射子彈具有殺傷力之改造手槍，處有期
徒刑年捌月，併科罰金新臺幣伍萬元，罰金如易服勞役，以新
臺幣壹仟元折算壹日。扣案如附表編號一所示之物沒收。
    事  實
一、乙○○明知具有殺傷力之改造手槍、子彈，係屬槍砲彈藥刀
    械管制條例所列管之違禁物，未經中央主管機關許可，不得
    持有，詎其仍基於未經許可持有手槍、子彈之犯意，於民國
    98年12月15日凌晨0 時許，在其位於桃園縣桃園市○○路41
    9 號4 樓住處樓下（起訴書誤載為凌晨2 時，在不詳地點）
    ，受真實姓名年籍不詳綽號「猴子」之成年男子所託，而收
    受如附表編號一所示可發射子彈具有殺傷力之手槍1 支，及
    如附表編號二至四所示具有殺傷力之子彈共4 顆後，應允在
    同日凌晨2 時許，攜往桃園縣桃園市○○路之全家便利商店
    前，交付予另一真實姓名年籍不詳綽號「阿忠」之男子，乙
    ○○即先將如附表所示之槍枝、子彈置放於上開住處內，而
    自斯時起無故持有之。嗣於同日凌晨1 時許，乙○○將如附
    表所示之手槍、子彈帶往址設桃園縣桃鶯路319 號之「長城
    旅社」登記休息，且迄同日凌晨2 時許，再攜帶下樓欲前往
    交付予「阿忠」時，即為接獲線報而到場之行政院海岸巡防
    署人員查獲，始知悉上情，並扣得如附表所示之物。
二、案經行政院海岸巡防署海洋巡防總局第十六海巡隊報請臺灣
    桃園地方法院檢察署檢察官偵查後提起公訴。
    理  由
壹、程序事項：
    本案認定犯罪事實所引用之本案卷內所有卷證資料（包含文
    書證據、物證等證據），並無證據證明係公務員違背法定程
    序所取得，且被告及其指定辯護人，於本院審理終結前就卷
    內所有之卷證資料之證據能力均表示無意見，又卷內之文書
    證據，亦無刑事訴訟法第159 條之4 之顯有不可信之情況與
    不得作為證據之情形，則依刑事訴訟法第159 條之5 之規定
    ，本案認定犯罪事實所引用之本案卷證所有文書證據、物證
    等證據，均有證據能力。
貳、實體事項：
一、上開犯罪事實，業據被告乙○○迭於警詢、偵查及本院審理
    中坦承不諱，且扣案如附表所示之槍枝、子彈，經送鑑定後
    ：(一)槍枝部分（即如附表編號一所示）認係改造手槍，由仿
    GLOCK 廠27型半自動手槍製造之槍枝（含彈匣1 個），換裝
    土造金屬槍管而成，擊發功能正常，可供擊發適用子彈使用
    ，認具殺傷力；(二)子彈部分：分別認係口徑9mm 制式子彈 1
    顆（即如附表編號二所示）、非制式子彈1 顆，由金屬彈殼
    組合直徑9.0mm 金屬彈頭而成（即如附表編號三所示）、口
    徑12 GAUGE制式霰彈1 顆（即如附表編號四所示），且經試
    射後，均可擊發，認均具殺傷力，有內政部警政署刑事警察
    局99年1 月7 日刑鑑字第098175797 號槍彈鑑定書1 份在卷
    可稽；此外，復有現場查獲照片及行政院海岸巡防署海洋巡
    防總局第十六海巡隊99年4 月12日洋局十六偵字第09901610
    22號函所附職務報告1 份可佐，足認被告之自白與事實相符
    ，而堪以採信，是本案事證明確，被告犯行洵堪認定，應依
    法論科。
二、核被告乙○○所為，係犯槍砲彈藥刀械管制條例第8 條第 4
    項之未經許可持有可發射子彈具有殺傷力之改造手槍罪，及
    同條例第12條第4 項之未經許可持有具有殺傷力之子彈罪。
    被告以一行為同時持有具有殺傷力之手槍及子彈，為想像競
    合犯，應從一重論以未經許可持有可發射子彈具有殺傷力之
    改造手槍罪。爰審酌被告未經許可持有具有殺傷力之改造手
    槍及子彈之行為，具有顯在之危險性，嚴重威脅社會治安，
    且其前已於92年間，因未經許可持有手槍案件，而經臺灣士
    林地方法院判處有期徒刑5 年2 月，併科新臺幣100,000 元
    確定，是其上開犯行所處之有期徒刑雖因與另所犯之過失傷
    害、毒品等案件經聲請定執行刑為有期徒刑5 年8 月後，在
    96年8 月31日縮短刑期假釋，至同年12月19日因罰金易服勞
    役執行完畢出監並付保護管束，迄98年12月21日始保護管束
    期滿，有臺灣高等法院被告前案紀錄表1 紙在卷可憑，而於
    本案未構成累犯，然其屢犯相同罪質之罪，足證其未因先前
    論罪科刑紀錄有所警惕而仍心生僥倖，惟兼衡其於犯後均能
    坦承犯行，態度尚可，併本案所查扣之槍枝、子彈數量非多
    等一切情狀，量處如主文所示之刑，並就罰金部分諭知易服
    勞役之折算標準。
三、扣案如附表編號一所示之槍枝，經鑑定後具有殺傷力一節已
    如上述，自屬違禁物無訛，爰併依刑法第38條第1 項第1 款
    之規定，不問屬於犯人與否，宣告沒收之；至扣案如附表編
    號二至四所示之子彈3 顆，因均業經試射而喪失違禁物之性
    質，是就此部分不另為沒收之諭知，附此敘明。
據上論斷，應依刑事訴訟法第299 條第1 項前段，槍砲彈藥刀械
管制條例第8 條第4 項、第12條第4 項，刑法第11條前段、第55
條、第42條第3 項前段、第38條第1 項第1 款，判決如主文。
本案經檢察官馮浩庭到庭執行職務。
中    華    民    國    99    年    8     月    13    日
                    刑事第十庭  審判長法  官  江德民
                                      法  官  黃鏡芳
                                      法  官  蘇昌澤
以上正本證明與原本無異。
如不服本判決應於收受判決後10日內向本院提出上訴書狀，並應
敘述具體理由。其未敘述上訴理由者，應於上訴期間屆滿後20日
內向本院補提理由書( 均須按他造當事人之人數附繕本) 「切勿
逕送上級法院」。
                                      書記官  李佳穎
中    華    民    國    99    年    8     月    16    日
附錄論罪科刑依據之法條：
槍砲彈藥刀械管制條例第8條
未經許可，製造、販賣或運輸鋼筆槍、瓦斯槍、麻醉槍、獵槍、
空氣槍或第 4 條第 1 項第 1 款所定其他可發射金屬或子彈具
有殺傷力之各式槍砲者，處無期徒刑或 5 年以上有期徒刑，併
科新臺幣 1 千萬元以下罰金。
未經許可，轉讓、出租或出借前項所列槍枝者，處 5 年以上有
期徒刑，併科新臺幣 1 千萬元以下罰金。
意圖供自己或他人犯罪之用，而犯前二項之罪者，處無期徒刑或
 7 年以上有期徒刑，併科新臺幣 1 千萬元以下罰金。
未經許可，持有、寄藏或意圖販賣而陳列第 1 項所列槍枝者，
處 3 年以上10 年以下有期徒刑，併科新臺幣 700 萬元以下罰
金。
第 1 項至第 3 項之未遂犯罰之。
槍砲彈藥刀械管制條例第12條
未經許可，製造、販賣或運輸子彈者，處 1 年以上 7 年以下有
期徒刑，併科新台幣 500 萬元以下罰金。
未經許可，轉讓、出租或出借子彈者，處 6 月以上 5 年以下有
期徒刑，併科新台幣 300 萬元以下罰金。
意圖供自己或他人犯罪之用，而犯前二項之罪者，處 3 年以上
10 年以下有期徒刑，併科新台幣 700 萬元以下罰金。
未經許可，持有、寄藏或意圖販賣而陳列子彈者，處 5 年以下
有期徒刑，併科新台幣 300 萬元以下罰金。
第 1 項至第 3 項之未遂犯罰之。
附表：
┌──┬──────────┬──┬───────┬─────┬────────┐
│編號│物    品    名    稱│數量│製  造  方  式│ 槍枝管制 │ 鑑  定  結  果 │
│    │                    │    │              │ 編    號 │                │
├──┼──────────┼──┼───────┼─────┼────────┤
│ 一 │仿GLOCK 廠27型半自動│1 支│換裝土造金屬槍│0000000000│擊發功能正常，可│
│    │手槍製造之槍枝（含彈│    │管而成        │          │供擊發適用子彈使│
│    │匣1 個）            │    │              │          │用，認具殺傷力  │
├──┼──────────┼──┼───────┼─────┼────────┤
│ 二 │口徑9mm 之制式子彈  │1 顆│無            │無        │經試射，可擊發，│
│    │                    │    │              │          │認具殺傷力      │
├──┼──────────┼──┼───────┼─────┼────────┤
│ 三 │非制式子彈          │1 顆│由金屬彈殼組合│無        │經試射，可擊發，│
│    │                    │    │直徑9.0mm 金屬│          │認具殺傷力      │
│    │                    │    │彈頭而成      │          │                │
├──┼──────────┼──┼───────┼─────┼────────┤
│ 四 │口徑12 GAUGE制式霰彈│1 顆│無            │無        │經試射，可擊發，│
│    │                    │    │              │          │認具殺傷力      │
└──┴──────────┴──┴───────┴─────┴────────┘

司法院資訊處製作；財團法人民間司法改革基金會備份。
